【裁判字號】    91,簡上,182
【裁判日期】    920206
【裁判案由】    給付票款
【裁判全文】
臺灣板橋地方法院民事裁定  九十一年度簡上字第一八二號
    抗  告  人    乙○○
    即  被  告
    相  對  人    佳季建設股份有限公司
    即  原  告
    法定代理人    甲○○
右抗告人因與相對人間請求給付票款事件，抗告人對於中華民國九十一年三月二十五
日本院三重簡易庭所為之裁定（八十九年度重簡字第六六三號）提起抗告，本院裁定
如左：
    主      文
抗告駁回。
抗告費用由抗告人負擔。
    理      由
一、按原告在中華民國境內無住所、事務所及營業所者，法院應依被告之聲請，以裁
    定命原告供訴訟費用之擔保，民事訴訟法第九十六條第一項前段定有明文。其立
    法意旨無非係因原告於中華民國無住所、事務所及營業所者，將來訴訟終結命其
    負擔賠償訴訟費用時，難免執行困難，為保全被告利益，始設此預供訴訟費用擔
    保之規定；故須被告有支付訴訟費用之必要，始符上開立法之旨意。
二、抗告意旨略以：原告從未就其建築專業常識提出以下證明公設點交尚未完成部分
    ：地下室車道樓版挑高與建築圖不符理由，已向主管機關合法變更設計之申請
    書證明，頂樓露台在管委會成立前已經違建占用，被告要求證實有無一地兩賣
    ，而請原告點交公共設施面積至今未能提出丈量面積計算之證明，主任管理委
    員劉俊賢之證詞中有關地下室地板不平無法排水，及連續壁滲水，原告始終空口
    狡辯否認，卻一直提不出證明，以上幾點對抗告人（被告）之票據抗辯甚為重要
    ，可證明原告屬於惡意執票人（票據法第十三條），所以不得不要求申請鑑定以
    求公理，未料原告卻把舉證責任推卸給善意購屋消費之被告即抗告人，因此考量
    原告現已解散無能力償還訴訟費用，所以聲請命原告提供訴訟費用擔保云云。
三、經查相對人依據票據之法律關係請求抗告人給付票款，因兩造就系爭票據之付款
    另行約定停止條件，自應由相對人就停止條件之成就負舉證責任，抗告人就停止
    條件之成就既不負舉證責任，即無庸支出鑑定費用，且抗告人亦未釋明其須支付
    鑑定費用之金額，難認抗告人有支付訴訟費用之必要，亦不發生將來訴訟終結命
    相對人負擔第一審訴訟費用時，執行困難之情事，抗告人請求命相對人供第一審
    訴訟費用之擔保，於法不合。從而，原裁定駁回抗告人之聲請，尚無違誤，抗告
    人提起本件之抗告，為無理由，應予駁回。
四、據上論結，本件抗告為無理由，依民事訴訟法第四百九十二條第一項、第九十五
        條、第七十八條裁定如主文。
中      華      民      國    九十二    年      二    月      廿六    日
                                    臺灣板橋地方法院民事第三庭
~B審判長法官  黃麟倫
~B法      官  劉以全
~B法      官  何君豪
右為正本係照原本作成
本件不得抗告
中      華      民      國    九十二    年      二      月    廿六      日
~B法院書記官  蕭興南


司法院資訊處製作；財團法人民間司法改革基金會備份。
